臺灣高等法院民事裁定
111年度家再易字第1號

再審原告   A01 
再審被告   B01 


上列當事人間請求履行離婚協議等再審之訴事件，再審原告對於
中華民國107年9月26日臺灣臺北地方法院106年度家訴字第64號
、108年6月4日本院107年度家上易字第41號確定判決提起再審之
訴，本院裁定如下：
    主  文
再審之訴駁回。
再審訴訟費用由再審原告負擔。
    理  由
按再審之訴不合法者，法院應以裁定駁回之，民事訴訟法第502
  條第1項定有明文。又再審之訴，應於30日之不變期間內提起
  ；前項期間，自判決確定時起算，判決於送達前確定者，自送
  達時起算，其再審之理由發生或知悉在後者，均自知悉時起算
  ，但自判決確定後已逾5年者，不得提起；再審之訴，應以訴
  狀表明再審理由及關於再審理由並遵守不變期間之證據，民事
  訴訟法第500條第1項、第2項，第501條第1項第4款亦分別定有
  明文。而上開規定，於家事訴訟事件準用之，此觀家事事件法
  第51條之規定即明。再所謂表明再審理由，必須指明確定裁判
  有如何合於法定再審事由之具體情事始為相當，倘僅泛言有何
  條款之再審事由，而無具體情事者，仍難謂已合法表明再審事
  由，其聲請即屬不合法，且毋庸命其補正，逕行駁回之（最高
  法院61年台再字第137號、64年台聲字第76號判例意旨參照）
  。
本件再審原告雖對民國107年9月26日臺灣臺北地方法院106年度
  家訴字第64號、108年6月4日本院107年度家上易字第41號確定
  判決（下稱原確定判決）提起再審之訴。惟查原確定判決為不
  得上訴第三審之判決，依家事事件法第51條準用民事訴訟法第
  398條第2項規定，在本院於108年6月4日宣示時即行確定，而
  本院107年度家上易字第41號判決正本於108年6月6日送達再審
  原告，有本院107年度家上易字第41號判決、書記官辦案進行
  簿等件附卷可稽（見本院卷第27至32、45頁），則再審原告遲
  至111年1月17日始對原確定判決提起本件再審之訴（見本院卷
  第5頁，聲請狀上收狀日期戳所載），顯已逾30日之不變期間
  ，其再審之訴並非合法，且毋庸命補正。又再審原告未明確主
  張原確定判決有何民事訴訟法第496條第1項、第497條規定之
  再審事由暨其具體情事，僅泛言：兩造離婚協議書已約定應由
  再審被告負擔未成年子女之扶養費，且伊於離婚後為再審被告
  清償兩造之共同債務合計新臺幣（下同）200萬元以上，已逾
  再審被告請求之代墊扶養費793,628元，原確定判決未考慮上
  情，亦未斟酌伊之經濟情況，應予廢棄云云，對於原確定判決
  究有如何合於民事訴訟法第496條第1項、第497條規定之具體
  情事，則未據敘明，依上說明，顯難認其再審之訴為合法，自
  應予以駁回。
據上論結，本件再審之訴為不合法。依家事事件法第51條、民
  事訴訟法第502條第1項、第95條、第78條，裁定如主文。
中　　華　　民　　國　　111 　年　　2 　　月　　14　　日
                家事法庭
                  審判長法  官  張松鈞
                        法  官  許勻睿
                        法  官  李昆曄
正本係照原本作成。
不得抗告。
中　　華　　民　　國　　111 　年　　2 　　月　　14　　日

                        書記官  蕭麗珍